【裁判字號】    89,台上,1643
【裁判日期】    890330
【裁判案由】    違反藥事法
【裁判全文】
最高法院刑事判決                              八十九年度台上字第一六四三號
    上  訴  人  甲○○
    選任辯護人  洪條根律師
                周君強律師
右上訴人因違反藥事法案件，不服台灣高等法院高雄分院中華民國八十七年二月四日
第二審判決（八十六年度上訴字第二四○六號，起訴案號：台灣高雄地方法院檢察署
八十五年度偵字第二七六七九號），提起上訴，本院判決如左：
    主  文
上訴駁回。
    理  由
按刑事訴訟法第三百七十七條規定，上訴於第三審法院，非以判決違背法令為理由，
不得為之。是提起第三審上訴，應以原判決違背法令為理由，係屬法定要件。如果上
訴理由狀並未依據卷內訴訟資料，具體指摘原判決不適用何種法則或如何適用不當，
或所指摘原判決違法情事，顯與法律規定得為第三審上訴理由之違法情形，不相適合
時，均應認其上訴為違背法律上之程式，予以駁回。本件上訴人甲○○上訴意旨略稱
：(一)上訴人於偵查中及第一審所供，先後二次將安非他命交給江佳明吸食，無非在說
明係由江佳明出資，上訴人陪同向綽號「黑仔」者購買而已，上訴人並未承認轉讓安
非他命。原判決指稱，已據上訴人在偵查中及第一審法院坦承不諱，核與江佳明在警
訊時及第一審法院所供情節相符，顯有不當，且與卷內筆錄矛盾。(二)江佳明在警訊時
及第一審法院，固曾供稱上訴人轉讓安非他命供伊吸食，但警訊時並未說明次數，在
第一審雖稱二次，惟偵查中則未言及有轉讓之事。顯見其先後所供不一，有嚴重矛盾
，原審就不利於上訴人部分，未予詳查；對有利於上訴人部分，復未說明不予採納之
理由，其判決違法。(三)上訴人與江佳明在原審所供，因事隔年餘，關於當初購買安非
他命之時間、地點，容有遺忘。原判決謂，經隔離訊問結果，所供不一，即任意指為
不同，不予採信，有應於審判期日調查之證據而未予調查之違法云云。
惟查：原判決維持第一審論處上訴人連續明知為禁藥而轉讓罪刑之判決，已敘明所憑
之證據及認定之理由。而(一)認定事實與證據取捨，乃事實審法院之職權，苟其事實之
認定及證據之取捨，並不違背經驗法則與論理法則，即不容任意指為違法而執為上訴
第三審之理由。原判決依據卷證資料，認定上訴人明知安非他命為列管之禁藥，於向
綽號「黑仔」者購入後，除部分供自己吸食外（此部分業經判刑確定），竟基於概括
之犯意，於民國八十五年十一月十八日及同年月十九日，連續二次在高雄縣鳥松鄉○
○路，將禁藥安非他命無償轉讓予江佳明吸用。嗣於八十五年十一月二十日晚上七時
許，在高雄縣大樹鄉○○路一六一之七號前為警查獲，並在上訴人身上扣得安非他命
一包等情。已敘明上開事實，業據上訴人於偵查中及第一審法院坦承不諱，核與江佳
明於警訊時及第一審法院所供情節相符。嗣上訴人及江佳明雖翻異前供，然經隔離訊
問結果，所供並不一致，足見係嗣後卸責及迴護之詞，不足採信。又以安非他命業經
行政院衛生署於六十九年十二月八日公告，列入藥物藥商管理法第十六條第一款（即
現行藥事法第二十二條第一款）之禁藥管理；嗣於七十九年十月九日雖再以衛署藥字
第九○四一四二號公告，列入麻醉藥品管理條例第二條第四款所定之「化學合成類麻
醉藥品」管理。但上開列入禁藥之管理並未解除，安非他命同時受藥事法及麻醉藥品
管理條例之規範。上訴人將安非他命無償轉讓予江佳明吸食，因認上訴人係犯藥事法
第八十三條第一項之轉讓禁藥罪，為其所憑之證據及認定之理由。而以上訴人及江佳
明嗣後均否認轉讓禁藥，並辯稱共同出資購買云云，乃卸責及迴護之詞，均不可採信
等情，於理由內詳加說明及指駁。經核所為論敘，均與卷內證據資料相符，從形式上
觀察，並無認定事實不依證據或有何採證違背經驗法則、論理法則等違法情形存在。
(二)按證據由法院自由判斷，故被告、證人之陳述有部分前後不符，或相互間有所歧異
時，究竟何者為可採，事實審法院自應本於調查證據所得予以判斷，非謂一有不符即
應認其全部均為不可採信；從而事實審法院本於審理所得之心證，就其供述一部分認
為確實可信予以採取，苟無違背證據法則與經驗法則，即不能指為違法。原判決對於
上訴人及江佳明之供述，何者可採，何者不可採，已詳為說明，自不能任意指為違法
。至於其餘之爭辯，乃單純事實之爭執，亦非適法之上訴第三審理由。上訴人徒憑己
見，就原判決已說明事項或屬原審採證認事職權之適法行使，任意指摘，顯與法律規
定得為第三審上訴理由之違法情形，不相適合。其上訴違背法律上之程式，應予駁回
。
據上論結，應依刑事訴訟法第三百九十五條前段，判決如主文。
中      華      民      國    八十九    年      三      月     三十     日
                              最高法院刑事第十二庭
                                  審判長法官  陳  炳  煌
                                        法官  陳  正  庸
                                        法官  陳  世  雄
                                        法官  徐  文  亮
                                        法官  吳  信  銘
      右正本證明與原本無異
                                              書  記  官
中      華      民      國    八十九    年      四      月      五      日


司法院資訊處製作；財團法人民間司法改革基金會備份。
